最高法院刑事判決　　　　　　　　　　　　　　　八十八年度台上字第二八三九號
　　上　訴　人　乙○○
　　　　　　　　丁○○
　　　　　　　　丙○○
　　　　　　　　甲○○
右上訴人等因走私案件，不服台灣高等法院台南分院中華民國八十七年十二月三十一
日第二審判決（八十七年度上訴字第一八三○號，起訴案號：台灣台南地方法院檢察
署八十七年度偵字第九○五四號），提起上訴，本院判決如左：
    主  文
上訴駁回。
    理  由
按刑事訴訟法第三百七十七條規定：上訴於第三審法院，非以判決違背法令為理由，
不得為之。是提起第三審上訴，應以原判決違背法令為理由，係屬法定要件；且必須
依據卷內資料為具體之指摘，並足據以辨認原判決已具備違背法令之形式，始屬相當
。本件上訴人乙○○、丁○○、丙○○、甲○○上訴意旨俱稱：(一)甲○○、乙○○於
警訊時，係供稱漁船停泊在大陸福建省東山港，然上訴人丙○○、丁○○則分別陳稱
因暈船不知有無靠岸及停泊東山港外海，彼等對漁船有無停泊東山港之陳述不盡相同
，原審徒以上開互有瑕疵矛盾之自白為犯罪證據，不無未盡調查職責之違法。(二)大陸
漁船逾越台灣海峽中線捕魚時，可將漁貨就近在公海上銷售與上訴人等，上訴人等並
無到淪陷區購買之必要，且上訴人等既出海捕魚，應可自行捕撈，而無全數向大陸漁
船購買之必要，原審認漁貨悉數在大陸福建省東山港購買，認事用法，尚有瑕疵。(三)
漁船係捕魚之生財器具，上訴人等縱有直航大陸地區，其行為是否成立台灣地區與大
陸地區人民關係條例第八十條之罪，應有研究餘地等語。惟查原判決係依憑上訴人甲
○○、乙○○、丁○○等三人於警訊時之自白，卷附台南市區漁會台南漁市場民國八
十七年八月五日供應人明細表、合福春六號漁船走私大陸漁貨拍賣紀錄、漁船進出港
檢查表、登記簿等證據，認定上訴人等有原判決事實欄記載之犯行，因而維持第一審
論處上訴人等共同私運管制物品進口，逾公告數額罪刑，業已明其所憑之證據，並
說明上訴人丁○○於警訊時雖陳稱：「停泊於福建省東山港外海」，然繼而陳稱：「
……到達福建省東山港購買漁貨」（見警訊卷第十七頁），核與上訴人甲○○、乙○
○於警訊時所供確曾駛入東山港之情節相符，且上訴人丙○○自八十六年四月二十九
日起即領有船員證，且自承出海四、五次，足證其所辯因暈船而不知有無靠岸購買漁
貨云云，係圖卸之詞，要無可採。又上訴人等所辯部分漁貨係自行捕撈，因與彼等之
警訊初供不符，亦係卸責之詞，另依卷附拍賣漁貨明細表所列魚種，均屬普通常見之
食用魚，且上訴人甲○○、乙○○、丁○○既已供稱漁貨係在大陸地區購買，則彼等
聲請鑑定漁貨中何者為大陸沿海魚類，核無必要。從形式上觀察，並無判決違背法令
情形存在。上訴意旨(一)(二)純係就原判決採證認事職權之適法行使及已說明事項，任意
指摘為違法，殊不足據以辨認原判決已具備何種違法之形式。又本件上訴人等所駕駛
之合福春六號漁船既係本國船舶，原判決認定其非經主管機關許可擅自航行至大陸地
區，而依台灣地區與大陸地區人民關係條例第八十條第一項前段論罪，並無適用法則
不當之可言。上訴意旨(三)徒憑己見，質疑原判決用法之適當性，亦非適法之第三審上
訴理由。綜上所述，應認本件上訴為違背法律上之程式。
據上論結，應依刑事訴訟法第三百九十五條前段，判決如主文。
中      華      民      國    八十八    年      六      月      三      日
                              最高法院刑事第九庭
                                  審判長法官  曾  有  田
                                        法官  陳  宗  鎮
                                        法官  劉  介  民
                                        法官  呂  潮  澤
                                        法官  黃  正  興
      右正本證明與原本無異
                                              書  記  官
中      華      民      國    八十八    年      六      月      八      日
